臺灣板橋地方法院刑事判決　　　　　　 100年度訴字第1853號
公　訴　人　臺灣板橋地方法院檢察署檢察官
被　　　告　龔聖棠
上列被告因違反毒品危害防制條例案件，經檢察官提起公訴（10
0 年度毒偵字第4239號），被告就被訴事實為有罪之陳述，經告
知簡式審判程序之旨，並聽取被告與公訴人之意見後，本院合議
庭裁定由受命法官獨任進行簡式審判程序，本院判決如下：
    主  文
龔聖棠施用第一級毒品，累犯，處有期徒刑壹年。
    事  實
一、龔聖棠前於民國87年間，因施用毒品案件，經臺灣臺中地方
    法院裁定送觀察、勒戒後，認無繼續施用毒品之傾向，而於
    87年8 月12日觀察、勒戒執行完畢釋放，由臺灣臺中地方法
    院檢察署檢察官以87年度偵字第12473 號不起訴處分確定。
    又於91年間，因施用第一級毒品案件，經本院以91年度訴字
    第2084號判處有期徒刑10月確定，並於94年4 月2 日執行完
    畢。另於97年間，因竊盜案件，經本院以97年度易字第1746
    號判處有期徒刑6 月；再因施用第一級毒品、竊盜等案件，
    經本院以97年度訴字第5036號、97年度簡字第10236 號，各
    判處有期徒刑1 年、3 月，嗣經裁定定應執行刑有期徒刑1
    年2 月，兩案接續執行，於99年1 月28日假釋出獄，並於99
    年5 月17日假釋期滿未經撤銷而執行完畢。詎龔聖棠不知悔
    改，竟基於施用第一、二級毒品之犯意，於100 年4 月26日
    凌晨0 時許，在設於新北市三峽區三峽橋下之溪邊公園內，
    以將第一級毒品海洛因及第二級毒品甲基安非他命置入注射
    針筒內注射靜脈血管之方式，同時施用第一級毒品海洛因及
    第二級毒品甲基安非他命1 次。嗣於100 年4 月26日晚間8
    時許，在其位於新北市○○區○○路147 巷16號4 樓之1 住
    處，為警持搜索票查獲，經徵得其同意採尿送驗結果呈嗎啡
    、可待因、甲基安非他命陽性反應，始獲上情。
二、案經新北市政府警察局海山分局移送臺灣板橋地方法院檢察
    署檢察官偵查起訴。
    理  由
一、本件被告龔聖棠所犯係死刑、無期徒刑、最輕本刑為3 年以
    上有期徒刑以外之罪，其於準備程序中就被訴事實為有罪之
    陳述，經本院告知簡式審判程序之旨，並聽取公訴人及被告
    意見後，合議庭裁定由受命法官獨任進行簡式審判程序，合
    先敘明。
二、訊據被告對於上揭時、地，同時施用第一級毒品海洛因及第
    二級毒品甲基安非他命之犯罪事實，供承不諱，而被告為警
    查獲所採之尿液檢體，經送台灣檢驗科技股份有限公司以酵
    素免疫分析法及氣相層析質譜儀法檢驗結果，呈現嗎啡、可
    待因、甲基安非他命陽性反應，此有台灣檢驗科技股份有限
    公司100 年5 月11日濫用藥物檢驗報告暨新北市政府警察局
    海山分局毒品案件尿液檢體編號及姓名對照表（檢體編號：
    B0000000號）1 份附卷可稽，從而，本案事證明確，被告同
    時施用第一、二級毒品之犯行，堪以認定，應予依法論科。
三、核被告所為，係犯毒品危害防制條例第10條第1 項之施用第
    一級毒品罪、同條例第10條第2 項之施用第二級毒品罪。被
    告持有第一、二級毒品後進而施用，其持有之低度行為均應
    為施用之高度行為所吸收，故均不另論其持有毒品罪。被告
    陳稱其於100 年4 月26日，係以針筒注射之方式，同時施用
    第一級毒品海洛因及第二級毒品甲基安非他命等語，因參照
    行政院衛生署管制藥品管理局93年2 月9 日管宣字第093000
    1092號及該局93年12月22日管宣字第0930012251號函，第一
    級毒品海洛因與第二級毒品甲基安非他命，均可以注射、煙
    吸、口服等方式施用，而客觀上亦無任何證據顯示被告係以
    針筒注射以外之方法，施用第一級毒品海洛因或第二級毒品
    甲基安非他命，則基於「罪疑有利被告原則」，本院因此認
    為被告於100 年4 月26日，係以針筒注射之方式，同時施用
    第一、二級毒品，而一行為觸犯毒品危害防制條例第10條第
    1 項及同條例第10條第2 項之罪，為想像競合犯，應從一重
    毒品危害防制條例第10條第1 項之施用第一級毒品罪處斷，
    公訴意旨認依數罪併罰論處，容有未合。被告前因竊盜案件
    ，經法院判處有期徒刑6 月後，又因施用第一級毒品、竊盜
    等案件，經法院分別判處有期徒刑1 年、3 月，嗣經裁定定
    應執行刑有期徒刑1 年2 月，兩案接續執行，並於99年5 月
    17日執行完畢，有臺灣高等法院被告前案紀錄表1 份在卷可
    佐，是被告於有期徒刑執行完畢後，5 年內故意再犯本件有
    期徒刑以上之罪，為累犯，應依法加重其刑。本院審酌被告
    前因施用毒品案件，經觀察、勒戒程序，由檢察官不起訴處
    分，再因多次施用毒品案件，經法院分別判刑確定，並先後
    於94年4 月2 日、96年12月1 日、99年5 月17日執行完畢後
    ，仍不知悛悔，再次施用毒品自戕其身，顯然缺乏戒絕毒品
    之決心，惟念及被告坦承同時施用第一、二級毒品之犯罪事
    實，且其行為尚未害及他人，並斟酌被告之犯罪動機、手段
    ，以及被告之智識程度等一切情狀，量處如主文所示之刑，
    以資懲儆。
據上論斷，應依刑事訴訟法第273 條之1 第1 項、第299 條第1
項前段，毒品危害防制條例第10條第1 項、第2 項，刑法第11條
前段、第55條、第47條第1 項、第51條第5 款，判決如主文。
本案經檢察官楊瀚濤到庭執行職務。
中    華    民    國   100    年    8     月    24    日
                  刑事第五庭  法  官  高增泓
以上正本證明與原本無異。
如不服本判決，應於收受送達後10日內向本院提出上訴書狀。
                              書記官  林政良
中    華    民    國   100    年    8     月    24    日
附錄本判決論罪科刑法條全文：
毒品危害防制條例第10條
施用第一級毒品者，處6月以上5年以下有期徒刑。
施用第二級毒品者，處3年以下有期徒刑。